臺灣板橋地方法院刑事判決　　　　　　 96年度易緝字第131號
公　訴　人　臺灣板橋地方法院檢察署檢察官
被　　　告　甲○○
　　　　　　　　　　　0樓之4.
上列被告因違反毒品危害防制條例案件，經檢察官提起公訴（96
年度毒偵字第554 號），被告於本院準備程序進行中，就被訴犯
罪事實為有罪之陳述，本院告知簡式審判程序之旨，並聽取其與
公訴人之意見後，經本院裁定行簡式審判程序審理後，判決如下
：
    主  文
甲○○施用第二級毒品，處有期徒刑參月，如易科罰金，以新臺
幣壹仟元折算壹日。
    事  實
一、甲○○前於民國94年間因施用毒品案件，經本院以94年度毒
    聲字第240 號刑事裁定送觀察、勒戒後，認有繼續施用毒品
    之傾向，再經本院以94年度毒聲字第741 號刑事裁定令入戒
    治處所施以強制戒治，嗣於94年4 月28日入所執行強制戒治
    ，並經評定認無繼續戒治之必要，業於94年12月14日停止戒
    治執行完畢釋放，並由臺灣板橋地方法院檢察署（下稱板橋
    地檢署）檢察官於以95年度戒毒偵字第4 號為不起訴處分確
    定。詎其仍不知悔改，猶於上開強制戒治執行完畢釋放後5
    年內，基於施用第二級毒品甲基安非他命之犯意，於95年10
    月29日上午10時42分許經警採集尿液往前回溯96小時內之某
    時（惟應扣除為警查獲後至採尿前止人身自由受拘束期間）
    ，在臺北縣板橋市○○路274 巷3 之4 號宋益茂住處，以吸
    食器燒煙之方式，施用甲基安非他命1 次；嗣於同年月28日
    晚上10時10分許，因其搭乘宋益茂所竊取之車牌號碼RWJ-69
    1 號輕型機車（宋益茂所涉嫌竊盜罪嫌，另由臺灣臺北地方
    法院檢察署偵辦中），在臺北市○○區○○路2 段與東園街
    口附近，為警當場查獲，並採集其尿液送驗後，結果呈甲基
    安非他命之陽性反應，始查悉上情。
二、案經臺北市政府警察局萬華移送臺灣臺北地方法院檢察署檢
    察官呈請臺灣高等法院檢察署檢察長令轉板橋地檢署檢察官
    偵查起訴。
    理  由
壹、程序方面：本件被告甲○○犯係死刑、無期徒刑、最輕本刑
    3 年以上有期徒刑以外之罪，其於準備程序就前揭被訴事實
    為有罪之陳述，經法官告知簡式審判程序之旨，並聽取其與
    公訴人之意見後，本院認無不得或不宜改依簡式審判程序進
    行之處，爰依刑事訴訟法第273 條之1 第1 項、第284 條之
    1 之規定，由本院裁定本件行簡式審判程序，合先敘明。
貳、實體方面：
一、上開事實，業據被告於本院訊問時自白不諱，且被告於前開
    時間採集之尿液經送驗，結果呈嗎啡之陽性反應乙節，此有
    台灣尖端先進生技醫藥股份有限公司出具2006/11/03之濫用
    藥物檢驗報告及臺北市政府警察局偵辦毒品案件尿液檢體委
    驗單各乙份（詳見臺灣臺北地方法院檢察署95年度毒偵字第
    3300號偵查卷第4 及5 頁）在卷可稽。故被告之自白核與事
    實相符，應堪予採信。是本件事證已臻明確，被告犯行洵堪
    認定，應予依法論科。
二、論罪科刑部分：
(一)、按施用毒品經觀察、勒戒或強制戒治執行完畢釋放後，5 年
    後再施用毒品，應適用毒品危害防制條例第20條第1 、2 項
    之規定，同條例第20條第3 項定有明文。經查，被告前於94
    年間因施用毒品案件，經本院以94年度毒聲字第240 號刑事
    裁定送觀察、勒戒後，認有繼續施用毒品之傾向，再經本院
    以94年度毒聲字第741 號刑事裁定令入戒治處所施以強制戒
    治，嗣於94年4 月28日入所執行強制戒治，並經評定認無繼
    續戒治之必要，業於94年12月14日停止戒治執行完畢釋放，
    並由板橋地檢署檢察官於以95年度戒毒偵字第4 號為不起訴
    處分確定在案，此有臺灣高等法院被告前案紀錄表及上開不
    起訴處分書各乙份在卷可稽，是被告於強制戒治執行完畢釋
    放後5 年以內再施用毒品，則本件檢察官起訴被告施用第二
    級毒品，符合上開規定，合先敘明。
(二)、又按甲基安非他命依毒品危害防制條例第2 條第2 項第2 款
    之規定，係屬第二級毒品，故核被告所為，係犯毒品危害防
    制條例第10條第2 項之施用第二級毒品罪。又被告持有甲基
    安非他命係供己施用，則其持有之低度行為，為施用毒品之
    高度行為所吸收，不另論罪。
(三)、爰審酌被告前有一次施用毒品之犯行，仍不知悔悟，故態復
    萌，再次施用毒品，無視於毒品對於自身健康之戕害及國家
    對於杜絕毒品犯罪之禁令，惟審酌被告犯後坦承犯行，態度
    尚佳，及施用毒品者均具有相當程度之生理成癮性及心理依
    賴性，戒除不易，且犯罪心態與一般刑事犯罪之本質不同，
    非難性較低等一切情狀，量處如主文所示之刑，並諭知易科
    罰金之折算標準，以資懲儆。另按中華民國96年罪犯減刑條
    例第5 條明定：「本條例施行前，經通緝而未於中華民國96
    年12月31日以前自動歸案接受偵查、審判或執行者，不得依
    本條例減刑」，即依本條例應減刑之通緝犯須於一定期限內
    自動歸案接受偵查、審判或執行，始能獲邀減刑寬典。查本
    件被告前經本院依法傳喚、拘提無著後，於96年5 月25日發
    布通緝在案，嗣於96年8 月28日晚上7 時30分許，為警在臺
    北縣永和市○○路○ 段與永平路口逮捕歸案，此有本院通緝
    書、臺北縣政府警察局通緝案件移送書暨被告於緝獲後所製
    作之警詢筆錄等件在卷可參，顯見被告並非於96年12月31日
    前自動歸案接受審判，依前開中華民國96年罪犯減刑條例第
    5 條規定，本件自無減刑之適用，附此敘明。
據上論斷，應依刑事訴訟法第273 條之1 第1 項、第299 條第1
項前段，毒品危害防制條例第10條第2 項，刑法第11條前段、第
41條第1 項前段，判決如主文。
本案經檢察官彭聖斐到庭執行職務。
中　　華　　民　　國　　96　　年　  10　　月　　12　　日
　　　　　　　　　刑事第六庭法　官  饒金鳳
以上正本證明與原本無異。
如不服本判決，應於判決送達後10日內，向本院提出上訴狀。
                            書記官  王春森
中　　華　　民　　國　　96　　年　　10　　月　　12　　日
附錄本案論罪科刑之法律條文：
毒品危害防制條例第10條第2項：
施用第二級毒品者，處3年以下有期徒刑。
